【裁判字號】    99,抗,31
【裁判日期】    990414
【裁判案由】    假處分
【裁判全文】
臺灣高等法院臺南分院民事裁定    99年度抗字第31號
抗  告  人  臺南市大林新城國宅社區管理委員會
法定代理人  甲○○
相  對  人  臺南市政府
法定代理人  乙○○
代  理  人  丙○○
抗告人因與相對人間假處分事件，對於中華民國99年2月4日臺灣
臺南地方法院所為裁定（98年度裁全字第2862號）提起抗告，本
院裁定如下：
    主  文
原裁定廢棄。
本件移送至高雄高等行政法院。
    理  由
一、按「公法上之權利因現狀變更，有不能實現或甚難實現之虞
    者，為保全強制執行，得聲請假處分。」、「於爭執之公法
    上法律關係，為防止發生重大之損害或避免急迫之危險而有
    必要時，得聲請為定暫時狀態之處分。」、「前項處分，得
    命先為一定之給付。」、「行政法院為假處分裁定前，得訊
    問當事人、關係人或為其他必要之調查。」，行政訴訟法第
    298條定有明文。又民事訴訟法於民國98年1月21日增訂第31
    條之2規定：「普通法院認其無受理訴訟權限者，應依職權
    裁定將訴訟移送至有受理訴訟權限之管轄法院」，其立法理
    由揭櫫「為不使訴訟審判權歸屬認定困難之不利益由當事人
    負擔，如普通法院認其對訴訟無審判權，應依職權以裁定移
    送至有審判權法院，爰參酌司法院釋字第540號解釋意旨及
    行政訴訟法第12條之2第2項規定，於第2項明定之」。
二、經查，抗告人於原審聲請及本院主張「臺南市大林新城公寓
    大廈籌備會所召開第三次區分所有權人會議時，違反公寓大
    廈管理條例之規定，且無開會之事實，依法不合，爰聲請定
    暫時狀態之處分，命相對人交付上開籌備會檢送之資料，並
    應停止審核之行為」（原審卷第1頁、第2頁、第7頁）、「
    我們要求市政府（相對人）給我們看他們（臺南市大林新城
    公寓大廈籌備會）請求核備的資料，但市政府不讓我們看，
    所以我們才聲請定暫時狀態，我們的訴求就是要求市政府停
    止行政審核的行為，因為他們是不合法的。」（本院99年3
    月17日準備程序筆錄）。職是，抗告人所聲請定暫時狀態處
    分內容，係要求相對人停止公法上之行政上之作為（即停止
    審核臺南市大林新城公寓大廈籌備會所召開第三次區分所有
    權人會議，有無違反公寓大廈管理條例之規定，及不為准許
    之行政作為），核屬公法上爭訟事件，顯非屬民事訴訟之範
    疇，自無民事訴訟法所規定假處分保全程序之適用，此非為
    審理私權爭議之普通法院所得加以審究。原法院認定兩造當
    事人間並無爭執之民事法律關係存在為由，雖非無據，惟原
    審疏未審酌抗告人聲請之公法上假處分，普通法院並無審判
    權，依法應依職權移送管轄機關，率爾駁回抗告人假處分之
    聲請，顯有不當，抗告意旨指摘原裁定不當，其理由雖屬未
    洽，惟原裁定既有可議，仍應由本院將原裁定廢棄，並依職
    權移送至管轄機關即高雄高等行政法院。
據上論結，本件抗告為有理由，依民事訴訟法第492條、第95條
、第31條之2第2項，裁定如主文。
中    華    民    國    99    年    4     月    14    日
                  民事第二庭    審判長法  官  陳光秀
                                      法  官  莊俊華
                                      法  官  曾平杉
上為正本係照原本作成。
本裁定除以適用法規顯有錯誤為理由外，不得再抗告。如提出再
抗告，應於收受送達後10日內委任律師為代理人向本院提出再抗
告狀（須附繕本），並繳納再抗告費新台幣1千元。
中    華    民    國    99    年    4     月    14    日
                                      書記官  葉秀珍
【附記】
民事訴訟法第495條之1第2項準用同法第466條之1第1、2項規定
：
(1)對於第二審判決上訴，上訴人應委任律師為訴訟代理人。但上
  訴人或其法定代理人具有律師資格者，不在此限。
(2)上訴人之配偶、三親等內之血親、二親等內之姻親，或上訴人
  為法人、中央或地方機關時，其所屬專任人員具有律師資格並
  經法院認為適當者，亦得為第三審訴訟代理人。
民事訴訟法第466條之2第1項：
  上訴人無資力委任訴訟代理人者，得依訴訟救助之規定，聲請
  第三審法院為之選任律師為其訴訟代理人。

司法院資訊處製作；財團法人民間司法改革基金會備份。
